# 请教陈版 - 股份支付

提问人：王煎 饼 时间：2022-11-23 21:26:54
请教陈版，事情大概是这样的：
公司与员工签订了期权协议，约定员工服务满三年（2019-2022），每年可分批获取期权，但是期权得在IPO成功后（假设 23 年）方可生效，若之前离开，公司有权收回，并不支付任何补偿，请问，从等待期来看，我应该把他作为两部分吗？第一部分就是三年期间每批授予的期权，分期确认（第一年的就一年期满确认，第二年的两天摊销等），然后假设 23 年无法完成IPO，我就一把冲回。还是说将IPO为隐含的服务期（财政部的案例第一句就是与员工没有约定具体的服务期）

回答人：chenyiwei
虽然名义上在2019-2022年每年获取期权，但“期权得在IPO成功后（假设 23 年）方可生效，若之前离开，公司有权收回，并不支付任何补偿”，这说明这是一个整体的，包含以“IPO成功”为业绩条件的股权激励计划，应将预计IPO成功所需的时间纳入等待期内，而不应分拆为两部分处理。

提问人：王煎 饼 时间：2022-11-28 14:18:16
请教陈版主：
事项 1 公司（以下简称公司）进行了A轮融资，引进PE 甲，融资 1000 万，创始人与公司、甲签订了一个合同，约定创始人变更为限制性股票，该股票仅当在公司服务满 5 年，才能变更为不受限制的股票，若不满 5 年，则公司有权以名义价格 1 元回购创始人持有的股票，请问这是否构成股份支付，以及相应的依据。
事项 2 公司（以下简称公司）从创始人手中以名义价格购买 100 万股（ 100 万元），然后公司将这 100 万股以 1000 万的价格卖给了PE 乙，因为不可避免回购义务，公司将其定义为金融负债。根据评估报告，公司的普通股价值是 6 元，故而公司将差价 400 万计入资本公积。

回答人：chenyiwei
事项 1 、这应当只是为了避免创始人离职对公司产生不利影响而施加的限制，不是为了获取创始人服务的对价，故不构成股份支付。